臺灣高等法院高雄分院刑事判決　　　　　　　　　　九十一年度上易字第二五八號
　　上訴人　台灣高雄地方法院檢察署檢察官
　　被　告　甲○○
右上訴人因被告違反電子遊戲場業管理條例案件，不服臺灣高雄地方法院九十年度易
字第四五七一號中華民國九十一年一月八日第一審判決（起訴案號：臺灣高雄地方法
院檢察署九十年度偵字第一六九一九號），提起上訴，及移送併辦（九十一年度偵字
第六五六號），本院判決如左：
      主  文
原判決撤銷。
甲○○違反未依電子遊戲場業管理條例規定辦理營利事業登記者，不得經營電子遊戲
場業之規定，處拘役參拾日，如易科罰金，以佰元折算壹日。
附表所示之電子遊戲機壹拾壹台均沒收。
     事  實
一、甲○○明知未依電子遊戲場業管理條例規定辦理營利事業登記，不得經營電子遊
    戲場業，詎竟意圖營利，自民國（下同）九十年七月十五日起，在高雄縣鳳山市
    ○○○路九號其所經營之「保客企業行」（招牌為客來超商）內，擺設娛樂類電
    子遊戲機金蘋果二台、東方明珠二台及水果台一台，合計五台，供不特定人消費
    打玩，而經營電子遊戲場業，嗣於九十年八月十八日凌晨零時十五分許，客人曾
    秀玲正投幣把玩俗稱瑪莉台之水果台電子遊戲機時，為警當場查獲，並扣得甲○
    ○所有附表編號一至編號三所示電子遊戲機五台，案經警方移送檢察官偵查起訴
    後，仍不知悔改，復承繼前揭經營電子遊戲場業之犯意，自九十年十二月十五日
    起，在上開「客來超商」內，擺設娛樂類電子遊戲機滿貫大亨、龍鳳台各二台、
    金馬、海紳士各一台，計六台，供不特定人消費打玩，嗣於九十年十二月二十六
    日十八時十分許，適有客人曾皇菱在上扯打玩滿貫大亨遊戲機時，再度為警當場
    查獲，並扣得甲○○所有附表編號四至編號七所示之電子遊戲機及機具內甲○○
    所有之硬幣新台幣（下同）五百元。
二、案經高雄縣政府函送台灣高雄地方法院檢察署檢察官偵查起訴，及函請併案審理
    。
    理  由
一、訊據被告對於右揭擺設電子遊戲機先後二次為警查獲之事實，固供認不諱，惟矢
    口否認有經營電子遊戲場業之情事，辯稱：是客戶前來買電子遊戲機，而試機台
    云云。惟查：被告右揭未經許可而擺設電子遊戲機供客人打玩之事實，已據其於
    警訊時坦承不諱，核與證人即查獲時客人曾秀玲、曾皇菱分別於警訊中證稱：「
    我於九十年八月十八日零凌十分把玩瑪莉台（按係水果台之俗稱），因無聊，去
    打發時間」、「我於九十年十二月二十六日十八時十分許，在客來超商打玩滿貫
    大亨遊戲機時遭經警方臨檢查獲」等語相符，又被警方查獲當時，電子遊戲機台
    均插上電源，客人曾秀玲、曾皇菱在打玩水果台、滿貫大亨電子遊戲機等情，亦
    有高雄縣警察局鳳山分局臨檢記錄表二份在卷可按，被告於偵訊中亦坦承：客人
    試打的硬幣，並不會還客人，算是營業額等語，足徵前開電子遊戲機確係插電營
    業供不特定之客人把玩無訛。再者，「保客企業行」（即客來超商），營業項目
    固包括電動玩具機台買賣業務，惟現場不得提供機具供人遊戲並收取費用，此亦
    有高雄縣政府營利事業登記證一紙附卷可稽，被告擺設電子遊戲機五台，並均插
    上電源，顯非販賣電子遊戲機之行為至為顯然。且衡諸常情，一般人亦鮮有前往
    超商購買上開大型之電子遊戲機，亦不知超商有販賣電子遊戲機之情事，是被告
    上開辯解，違背常理，應係卸責之詞，無足採信。此外，復有查獲時所拍攝之照
    片六幀附在警卷可資佐證，事證明確，被告犯行洵堪認定。
二、核被告所為，係違反電子遊戲場業管理條例第十五條之未依電子遊戲場業管理條
    例規定辦理營利事業登記者，不得經營電子遊戲場業之規定，應依同條例第二十
    二條之規定論處。按所謂電子遊戲場「業」，指「業務」而言，所謂業務係指以
    反覆同種類之行為目的之社會活動，此有最高法院九十年台非字第二七六號判決
    可資參照。被告雖先後二次為警查獲，且第一次擺設電子遊戲機係起於九十年七
    月十五日，迄於九十年八月十八日，嗣為警查獲近三個月後，又自九十年十二月
    十五日起迄於同年月二十六日止，在同一處所擺設不同之電子遊戲機，二度為警
    查獲，然依前揭最高法院之判決意旨所示，被告全部分之所為，均係包括於一個
    業務範圍之內，為實質上一罪，應僅論以一罪，移送併案部分自應為起訴效力所
    及，本院自應予審判。
三、原審據以論罪科刑，固非無見，惟被告事後又自九十年十二月十五日起，未經辦
    理營利事業登記，而在同一處所經營電子遊戲業務，已如前述。原審未及併予審
    判，尚有未洽，被告否認犯行固無足取，檢察官執此聲明上訴，為有理由，自應
    由本院將原判決撤銷改判。爰審酌被告擺設之機具數量，犯罪情節尚非重大，犯
    後雖否認犯行，惟態度尚佳等一切情狀，量處如主文第二項所示之刑，並諭知易
    科罰金之折算標準。扣案附表所示電子遊戲機計十一台係被告所有，且係供違法
    經營電子遊戲場業所用之物，機具內之硬幣五百元，係犯罪所得之物，且係被告
    所有，爰分別依刑法第三十八條第二項第二、三款之規定宣告沒收。
據上論斷，應依刑事訴訟法第三百六十九條第一項前段、第三百六十四條、第二百九
十九條第一項前段、電子遊戲場業管理條例第十五條、第二十二條，刑法第十一條前
段、第四十一條第一項、第三十八條第二項第二、第三款、罰金罰鍰提高標準條例第
二條，判決如主文。
本案經檢察官林應華到庭執行職務。
中    華    民    國        九十一      年      三      月    二十一    日
                              臺灣高等法院高雄分院刑事第四庭
                                  審判長法官  蕭權閔
                                        法官  陳啟造
                                        法官  李嘉興
右正本證明與原本無異。
不得上訴。
                                      書記官  呂素珍
中    華    民    國        九十一      年      三      月    二十五    日
附錄：本判決論罪科刑法條：
電子遊戲場業管理條例第二十二條。
違反第十五條規定者，處行為人一年以下有期徒刑、拘役或科或併科新臺幣五十萬元
以上二百五十萬元以下罰金。
 附表：
┌──┬────────────┬─────────┬─────────┐
│編號│  電 子 遊 戲 機 名 稱  │    數      量    │    備      註    │
│    │                        │                  │                  │
├──┼────────────┼─────────┼─────────┤
│一  │  金蘋果                │    二台          │                  │
├──┼────────────┼─────────┼─────────┤
│二  │  東方明珠              │    二台          │                  │
├──┼────────────┼─────────┼─────────┤
│三  │  水果台                │    一台          │                  │
├──┼────────────┼─────────┼─────────┤
│四  │  滿貫大亨              │    二台          │含機具之硬幣伍佰元│
├──┼────────────┼─────────┼─────────┤
│五  │  龍鳳台                │    二台          │                  │
├──┼────────────┼─────────┼─────────┤
│六  │  金馬                  │    一台          │                  │
├──┼────────────┼─────────┼─────────┤
│七  │  海紳士                │    一台          │                  │
└──┴────────────┴─────────┴─────────┘
                                                                      Ｈ
